ACORDAO-COMPLETO-2353974

ACÓRDÃO DE RELAÇÃO

ACÓRDÃO DE RELAÇÃO 1159/2019 ATA 17/2019 - PLENÁRIO

Acórdão 1159/2019-TCU-Plenário
	VISTOS e relacionados estes autos de denúncia a respeito de possíveis irregularidades ocorridas no Município de Aragarças/GO, na contratação de locação de imóvel pertencente à Câmara de Dirigentes Lojistas de Barra do Garças, Aragarças e Pontal do Araguaia – CDL, com recursos federais oriundos do FNAS, para as instalações e oferta de serviços socioassistenciais do Piso Básico Fixo (Centro de Referência de Assistência Social e Serviço de Convivência e Fortalecimento de Vínculos - CRAS/PAIF e SCFV) ;
Considerando que o denunciante noticia, em síntese, que o contrato afronta o princípio da legalidade, da supremacia do interesse público sobre o privado, da moralidade e da eficiência, pois o ex-procurador municipal, Sr. Luiz Paulo Gonsalves de Resende, é membro honorário da CDL e atuou na campanha eleitoral do prefeito; o imóvel locado possui o nome do ex-procurador em sua fachada; o prédio encontrava-se abandonado e impróprio para a prestação de serviços sociais; houve pagamento antecipado do valor total da locação após dez dias da assinatura do contrato, para custear a reforma do imóvel; a dispensa foi realizada sem avaliação prévia por corretor e sem orçamentos de outros imóveis; a prefeitura possuía imóveis desocupados; o contrato pode estar com valor elevado;
Considerando que a denúncia preenche os requisitos de admissibilidade aplicáveis à espécie;
Considerando que pesquisa realizada pela unidade técnica em sites da internet não localizou imóveis disponíveis no Município de Aragarças/GO, o que indica a escassez de oferta de imóveis privados capazes de atender aos interesses da Administração;
Considerando o entendimento da unidade técnica de que a escolha do imóvel locado e o valor de locação encontram-se dentro do razoável para realização das atividades e atendimento às finalidades do CRAS/PAIF e SCFV, próximo ao Centro Político Administrativo, de fácil acesso e bem localizado; 
Considerando que o valor contratado (R$ 59.920,00 para um período de trinta meses, correspondente a R$ 1.997,33 mensal) decorreu do oferecimento de desconto para pagamento à vista, possibilitando efetuar o investimento para as adequações pretendidas pela secretaria, e, segundo depoimento prestado por corretor de imóveis na Câmara Municipal de Vereadores, é inferior ao valor de mercado;
Considerando a conclusão da unidade técnica de que não procede a alegação de irregularidade quanto ao pagamento antecipado no referido contrato de locação do imóvel da CDL, amparado em parecer jurídico no sentido de que atendeu à exceção prevista no art. 40, XIV, alínea “d”, da Lei 8.666/1993, que prevê a possibilidade de antecipação de pagamento no caso de concessão de desconto;
Considerando que não foram apresentados elementos comprobatórios em relação às demais ocorrências relatadas, inexistindo evidência nos autos de forma a constituir fortes indícios de irregularidades;
Considerando que, para a unidade técnica, a única falha identificada no processo de Dispensa de Licitação 10/2018 foi a ausência da avaliação prévia formal do valor do imóvel, podendo ser considerada, no caso concreto, de caráter formal, diante da indicação de ausência de prejuízo;
Considerando a análise uníssona promovida pela Selog (peças 9-10) ,
ACORDAM os Ministros do Tribunal de Contas da União, reunidos em Sessão de Plenário, com fundamento no art. 143, inciso V, alínea “a”, do Regimento Interno do TCU, por unanimidade, em:
a) conhecer da presente denúncia, tendo em vista o preenchimento dos requisitos de admissibilidade previstos nos arts. 234 e 235 do Regimento Interno do TCU e no § 1º do art. 103 da Resolução TCU 259/2014, para, no mérito, considerá-la parcialmente procedente;
b) dar ciência deste acórdão, bem como da instrução da unidade técnica que o fundamenta (peça 9) , ao denunciante e ao Município de Aragarças/GO;
c) dar publicidade ao presente acórdão; e
d) arquivar os autos, com fundamento no art. 169, inciso III, do Regimento Interno/TCU.
1. Processo TCProcesso 006.771/2019-0 (DENÚNCIA) 
1.1. Responsável: Identidade preservada (art. 55, caput, da Lei 8.443/1992) 
1.2. Interessado: Identidade preservada (art. 55, caput, da Lei 8.443/1992) 
1.3. Órgão/Entidade/Unidade: Município de Aragarças/GO
1.4. Relator: Ministro-Substituto Augusto Sherman Cavalcanti
1.5. Representante do Ministério Público: não atuou
1.6. Unidade técnica: Secretaria de Controle Externo de Aquisições Logísticas (Selog) .
1.7. Representação legal: não há
1.8. Dar ciência à Prefeitura Municipal de Aragarças/GO, para adoção de medidas com vistas à prevenção de ocorrências semelhantes, que a ausência de avaliação prévia do valor de locação do imóvel, como ocorreu no processo de Dispensa de Licitação 10/2018, contraria o disposto no art. 24, inciso X, da Lei 8.666/1993 e o enunciado que acompanha o Acórdão 5948/2014-TCU-Segunda Câmara.

Município de Aragarças/GO

AUGUSTO SHERMAN

não há

Não atuou

DENÚNCIA (DEN)

Secretaria de Controle Externo de Aquisições Logísticas (Selog).